【裁判字號】    92,保險小上,1
【裁判日期】    920825
【裁判案由】    侵權行為損害賠償
【裁判全文】
臺灣臺北地方法院民事裁定                        九十二年度保險小上字第一號
    上  訴  人  富邦產物保險股份有限公司
    法定代理人  石燦明
    訴訟代理人  王吟華
    被上訴人    甲○○
    訴訟代理人  黃金洙律師
右當事人間侵權行為損害賠償事件，上訴人對於中華民國九十二年一月二十七日本院
臺北簡易庭小額民事判決（九十一年度北保險小字第一一五號），提起上訴，本院裁
定如左：
    主      文
上訴駁回。
第二審訴訟費用新台幣壹仟貳佰零元由上訴人負擔。
    理      由
一、本件上訴人於原審起訴請求被上訴人應給付五萬六千八百二十元及法定利息，核
    其訴訟標的金額在十萬元以下，依民事訴訟法第四百三十六條之八第一項規定，
    應適用小額訴訟程序，合先敘明。
二、按「對於小額程序第一審裁判之上訴或抗告，非以其違背法令為理由，不得為之
    ，民事訴訟法第四百三十六條之二十四第二項定有明文。又依同法第四百三十六
    條之三十二第二項準用第四百六十八條規定，判決不適用法規或適用不當者，為
    違背法令；而判決有同法第四百六十九條第一款至第五款情形之一者為當然違背
    法令。是當事人提起上訴，如依同法第四百三十六條之二十五規定，以小額程序
    之第一審判決有不適用法規或適用法規不當為理由時，其上訴狀或理由書應該具
    體指摘，並揭示該法規之條項或其內容，若係成文法以外之法則，應揭示該法則
    之旨趣，倘為司法院解釋或最高法院之判例，則應揭示該判解之字號或其內容，
    或揭示如何當然違背法令之事實；若當事人以原審判決違背經驗法則、證據法則
    為理由，提起上訴者，其上訴狀或其理由書應有具體之指摘，並揭示該經驗法則
    、證據法則，上訴狀如未依此項方法表明者，即難認為已對第一審判決之違背法
    令有具體之指摘」（最高法院七十一年度臺上字第三一四號、七十一年臺上字第
    四八０號判例意旨參照）。
三、查上訴人對本件小額程序之第一審判決提起上訴，其上訴狀僅泛謂「被上訴人之
    駕駛行為明顯有過失，原審未為審酌；原審之爭點再於上訴人即被上訴人間對路
    口範圍之界定有歧異，原審未為調查證據即經行車是故鑑定委員會鑑定之程序，
    逕引用例外之規定為判決之理由，其判決違背法令」云云，然究其上訴理由內容
    ，僅係就原審取捨證據認定事實為指摘，惟並無具體指摘原審判決認定事實有如
    何違反法令情事，亦未揭示該法規之條項或其內容，自難認上訴人業已合法表明
    「原判決有違背法令」之上訴理由，復未具體揭示原判決尚有何合於該民事訴訟
    法第四百六十九條所列各款之事實，揆諸前揭說明，自不得謂已合法表明上訴理
    由。綜上，本件上訴人上訴顯不合法，自不應准許，應予駁回。
四、本件訴訟費用額，依後附計算書確定如主文第二項所示金額。
五、據上結論，本件上訴為不合法，依民事訴訟法第四百三十六條之三十二、第四百
    四十嗣條第一項、第九十五條、第七十八條、第四百三十六條之十九第一項，裁
    定如主文。
中      華      民      國    九十二    年      八      月    二十五    日
                        民事第五庭審判長法      官  吳青蓉
                                        法      官  林秀圓
                                        法      官  賴劍毅
訴訟費用計算書
項目                金額（新台幣）      備註
第二審裁判費        九百六十五元
第二審送達郵費      二百三十八元         （含本件確定證明書送達郵費）
合計                一千二百零三元
右為正本係照原本作成
本件裁定不得抗告
中      華      民      國    九十二    年      八      月    二十七    日
                                        法院書記官  吳芳玉


司法院資訊處製作；財團法人民間司法改革基金會備份。
